# 求助陈版主，高低价商品销售的疑问。

提问人：liuweisheng 时间：2022-12-08 16:28:29
A公司购买原材料并加工对外出售，由于市场因素，其中一项重要同样原材料大幅度涨价，而且后续在相当长一段时间内，A公司购买该同样该原材料会存在很大价差（低价和高价原材料物理属性和性能无任何差异）。客户会估计本公司采购高价和低价比，对商品售价按比例区分高价商品和低价商品。如 100 件商品中客户承认 70 件高价， 30 件低价。
2021 年本公司发货 70 件，是全部按照高价商品，还是全部按照平均价，还是低价 30 高价 40 个。 2022 年发货 30 件。谢谢版主解惑。

回答人：chenyiwei
既然是同样的原材料，就应作为一个整体进行成本分配结转（即使其单价在短期内有较大波动），而不应人为区分高价、低价分别结转成本，这样做反而会导致额外的利润操纵空间。